【裁判字號】    92,上易,1385
【裁判日期】    920904
【裁判案由】    贓物
【裁判全文】
臺灣高等法院臺中分院刑事判決                  九十二年度上易字第一三八五號
    上  訴  人  臺灣彰化地方法院檢察署檢察官
    被      告  戊○○
    選任辯護人  連宏仁
右上訴人因贓物案件，不服臺灣彰化地方法院九十二年度上易字第一三八五號中華民
國九十二年六月九日日第一審判決（聲請簡易判決處刑案號：臺灣臺中地方法院檢察
署九十一年度偵字第二一八六四號），提起上訴，本院判決如左：
    主      文
上訴駁回。
    事      實
一、戊○○自民國（下同）八十六年起訖九十一年十一月止，陸續在桃園縣龍潭鄉○○路五七一號丙○○○股份有限公司（下稱元勝公司）擔任臨時工、或為元勝公
    司之協力廠商，認識在該公司任職送貨員之乙○○（所涉竊盜案件，經臺灣桃園
    地方法院中壢簡易庭九十二年度壢簡字第六五八號案判處有期徒刑月，如易科
    罰金以佰元折算壹日，緩刑貳年，尚未確定）。乙○○意圖為自己不法之所有
    ，利用送貨機會，連續竊取元勝公司所有之ＣＥＭ─ＦＩＬ抗鹼性玻璃纖維共計
    三百餘箱（確實數目不詳），並藏放其桃園住處。戊○○明知上情，竟自九十一
    年二月二十七日起至九十一年八月二十一日止，連續以每公斤新台幣（下同）五
    十元之賤價買入（市價每公斤為二百五十元，戊○○分別於九十一年二月二十七
    日、九十一年四月十三日、九十一年五月二十三日、九十一年六月二十八日、九
    十一年八月二十一日各匯款五萬元、九萬元、五萬元、九萬元、九萬一千元，至
    乙○○指定之板橋市○○路郵局黃俊凱之帳戶及乙○○之帳戶內），總計匯款三
    十七萬一千元。戊○○復於九十一年八月間，以「朋友工廠結束營業，有庫存貨
    」為由，以每公斤一百元售予不知情之劉紹文（另經檢察官為不起訴處分）。嗣
    於九十一年十一月四日十四時許，為警在劉紹文位於臺中縣大里市○○街二○九
    號之富茂山立體美術有限公司查獲該等纖維一百零六箱，換算市價為五十三萬元
    。
二、案經丙○○○股份有限公司訴請南投縣警察局中興分局報請臺灣臺中地方法院檢
    察署檢察官聲請臺灣臺中地方法院臺中簡易庭簡易判決處刑，經臺灣臺中地方法
    院臺中簡易庭認管轄錯誤，不宜簡易判決處刑，改由經臺灣臺中地方法院刑事庭
    依通常程序諭知管轄錯誤移送臺灣彰化地方法院審理。
    理      由
一、訊據被告戊○○固坦承右揭連續自乙○○處買入ＣＥＭ─ＦＩＬ抗鹼性玻璃纖維
    及匯款三十七萬一千元予乙○○指定之板橋市○○路郵局黃俊凱之帳戶及乙○○
    之帳戶內以以每公斤一百元售予不知情之劉紹文之事實不諱，惟矢口否認有贓物
    犯行，辯稱：伊並不知乙○○之ＣＥＭ─ＦＩＬ抗鹼性玻璃纖維係偷來的，且伊
    未向劉紹文表示係向朋友買來的庫存貨云云，惟查：同案被告乙○○業於偵查中
    即證稱：「戊○○之前就知道這些東西是偷來的」（詳見臺灣臺中地方法院檢察
    署九十一年度偵字第二一八六四號卷第四十三頁）、並於原審證稱：「他沒有跟
    我要過（指出廠證明），九十一年一月時，他說他有包工程，纖維量用很大，叫
    我拿，他一直打電話要我拿給他，加上我自己俱心，才拿給他」等語（詳見臺灣
    彰化地方法院九十二年度易字第六一六號卷第十八頁），而被告亦於原審調查時
    自承：「我是一時貪小便宜，才這樣做」等語（詳見臺灣彰化地方法院九十二年
    度易字第六一六號卷第二十頁），是被告辯稱：伊並不知乙○○之ＣＥＭ─ＦＩ
    Ｌ抗鹼性玻璃纖維係偷來的云云，顯不可採。又劉紹文於偵查中即已證稱：「他
    （指被告）說這些貨是他朋友賣給他的庫存貨，他說他不做了可以便宜賣給我」
    等語（詳見臺灣臺中地方法院檢察署九十一年度偵字第二一八六四號卷第三十九
    頁）、核與被告於原審供稱：「（問：如何跟劉紹文說來源？）我跟他說是朋友
    賣我的。」等語（詳見臺灣彰化地方法院九十二年度易字第六一六號卷第十七頁
    ）是被告辯稱：伊未向劉紹文表示係向朋友買來的庫存貨云云，亦非可採，而右
    揭事實亦據告訴人元勝公司總經理甲○○於警、偵訊時及原審以及本院審理時指
    訴被害情節相符，並經證人劉紹文於警、偵訊時及證人乙○○於警、偵訊、原審
    審理時證述情節吻合，並有前開匯款郵局帳戶明細、贓物領據一紙在卷可憑。被
    告不以正常買賣方式向元勝公司購買抗鹼性玻璃纖維，而以低於市價甚多之價格
    向元勝公司送貨員乙○○購買抗鹼性玻璃纖維，亦未取得發票或出貨單，難謂其
    無贓物之認識。況，對於贓物之認識，並不以行為人對於該物確信其為贓物為限
    ，只須行為人對該物之來源存疑，而懷疑其可能為贓物，或雖有預見，而不違背
    其本意時，即認有贓物之認識，是以本件被告既然係貪圖便宜，即憑證人乙○○
    之言，未索閱上開發票、出貨單，貿然以低於市價甚多之價格買受遭竊之抗鹼性
    玻璃纖維，難謂其不知該抗鹼性玻璃纖維為贓物。綜上所述，本件事證已臻明確
    ，被告故買贓物之犯行洵堪認定，應予依法論科。
二、核被告戊○○所為，係犯刑法第三百四十九條第二項之故買贓物罪。被告先後多
    次犯行，各係時間緊接、所犯構成要件相同，為連續犯，應以一罪論，並加重其
    刑。原審法院適用刑法法第三百四十九條第二項、第五十六條、第四十一條第一
    項，罰金罰鍰提高標準條例第一條前段之規定，並爰審酌被告明知所購抗鹼性玻
    璃纖維係贓物仍購買，並以低於市價甚多價格購買後出售劉紹文獲利等犯罪動機
    、目的、手段、所生之損害，及其於警、偵訊時一再飾詞否認犯行等一切情狀，
    量處如主文所示之刑，併諭知易科罰金之折算標準，核其認事用法均無違誤，量
    刑亦妥適，應予維持。原審法院檢察署檢察官據告訴人丙○○○股份有限公司之
    請求上訴意旨略以：被告曾於被害人公司任職或擔任協力廠商，竟與被害人公司
    職員之共謀竊盜，且連續犯罪數次，造成被害人公司損失甚鉅，原審輕判決有期
    徒刑四月，並得易科罰金，實不足以懲戒等語，指摘原審判決不當，惟查：原聲
    請簡易判決處刑之臺灣臺中地方法院檢察署檢察官於聲請簡易判決處刑書並未就
    被告戊○○共謀竊盜部分為聲請簡易判決處刑，且本件訊據被告戊○○亦堅決否
    認有何共同竊盜犯行，且查無何積極證據足資證明被告戊○○有共同竊取上開抗
    鹼性玻璃纖維，原審法院檢察署檢察官據告訴人丙○○○股份有限公司之請求上
    訴認被告戊○○竟與被害人公司之職員共謀竊盜，尚屬無據，另原審判決業已審
    酌上開上訴意旨所指被告連續犯罪數次，造成被害人公司損失等各項節予以量刑
    ，尚稱妥適，是原審法院檢察署檢察官據告訴人丙○○○股份有限公司之請求上
    訴為無理由，應予駁回。
據上論斷，應依刑事訴訟法第三百六十八條判決如主文。
本案經檢察官丁○○到庭執行職務。
中      華      民      國      九十二     年     九      月     四     日
                                臺灣高等法院臺中分院刑事第三庭
                                      審判長法  官  陳  朱  貴
                                            法  官  劉  連  星
                                            法  官  胡  忠  文
右正本證明與原本無異。
不得上訴。
                                            書記官  許  美  惠
中      華      民      國      九十二     年     九      月     五     日
附錄本案論罪科刑法條全文：
刑法第三百四十九條第二項：
搬運、寄藏、故買贓物或為擔保者，處五年以下有期徒刑、拘役或科或併科一千元以
下罰金。
                                                                        Ｒ


司法院資訊處製作；財團法人民間司法改革基金會備份。
